臺灣高等法院臺南分院刑事判決
　　　上　訴　人
　　　即　被　告　丁　○　○
　　　選任辯護人　吳　永　茂　律師
　　　上　訴　人
　　　即　被　告　癸　○　○
　　　選任辯護人　吳　永　茂　律師
　　　上　訴　人
　　　即　被　告　己　○　○
　　　選任辯護人　吳　永　茂　律師
　　　上　訴　人
　　　即　被　告　乙　○　○
　　　選任辯護人　蔡　碧　仲　律師
　　　上　訴　人
　　　即　被　告　辛　○　○
　　　選任辯護人　曾　柏　暠
右上訴人等因強盜等案件，不服臺灣雲林地方法院九十二年度訴字第六四四號，中華
民國九十三年十月二十九日第一審判決（起訴案號：臺灣雲林地方法院檢察署九十二
年度偵字第四六八七號），提起上訴，本院判決如左：
      主      文
原判決撤銷。
己○○、辛○○共同行使偽造、變造私文書，足以生損害於他人，累犯，各處有期徒
捌月；扣案之偽造六合彩簽單壹張、仿ＢＥＲＥＴＴＡ廠８４型半自動手槍製造之金
屬玩具手槍壹把均沒收。
丁○○共同行使偽造、變造私文書，足以生損害於他人，處有期徒刑捌月。扣案之偽
造六合彩簽單壹張、仿ＢＥＲＥＴＴＡ廠８４型半自動手槍製造之金屬玩具手槍壹把
均沒收。
癸○○、乙○○共同行使偽造、變造私文書，足以生損害於他人，各處有期徒刑陸月
，如易科罰金均以參佰元折算壹日；扣案之偽造六合彩簽單壹張、仿ＢＥＲＥＴＴＡ
廠８４型半自動手槍製造之金屬玩具手槍壹把均沒收。
      事      實
一、辛○○曾於民國九十年七月九日因竊盜案件，經原審法院以九十年度港簡字第一
    一六號判處有期徒刑四月，並於九十年八月七日確定，於九十年八月二十二日易
    科罰金執行完畢；己○○曾於八十六年九月五日因賭博案件，經台灣基隆地方法
    院以八十六年度易字第七五一號判處有期徒刑五月，並於八十六年十月三日確定
    ，復因違反麻醉藥品管理條例案件，經台灣台北地方法院於八十七年三月二十七
    日以八十六年度訴字第二五九七號判處有期徒刑四月確定，上開二案件經台灣台
    北地方法院於八十八年二月二十四日以八十八年度聲字第一四０號裁定定應執行
    刑八月，於八十八年五月十八日易科罰金執行完畢。二人均不知悔改，緣己○○
    、辛○○、丁○○、癸○○、乙○○五人乃基於意圖為自己不法所有之犯意聯絡
    ，共同謀議由乙○○先行出資新台幣（下同）四萬二千元為簽賭金，推由辛○○
    前往丙○○（業經原審法院判處有期徒刑五月，緩刑三年確定）所經營位於雲林
    縣四湖鄉○○村○○○路三八巷二號之六合彩簽賭站簽賭後，再由丁○○邀集他
    人假冒刑警之身分將該簽賭站所有之六合彩簽單取回，俟當期六合彩開獎後，再
    偽造中獎號碼之簽單，使丙○○於無號碼可供核對之情形下，陷於錯誤將彩金交
    付予辛○○，五人並約定所詐得之彩金由己○○、癸○○與丁○○分得五成，辛○○與乙○○分得五成。乙○○於九十二年十一月六日將簽賭金攜往雲林縣麥寮
    鄉華盛頓汽車旅館八０二號房交給己○○，再由己○○轉交給辛○○，渠等五人
    為向丙○○詐取彩金，遂於得預見假冒刑警可能會使用強暴、脅迫等強制手段逼
    迫丙○○將賭博簽單交出之情形下，仍基於不惜強取財物之意思，由丁○○於同
    日中午致電要求壬○○（由原審另案審理中）前往雲林縣麥寮鄉華盛頓汽車旅館
    八０二號房與其會合，嗣同日下午三時三十分許，壬○○與謝添榮（由檢察官另
    行偵辦中）至上開地點後，丁○○即告知壬○○，要其邀集四名男子與辛○○前
    往上開簽賭站，俟辛○○簽賭後，由該四名男子假冒刑警之身分將該簽賭站所有
    之六合彩簽單取出。壬○○旋即邀集謝添榮、葉佐淦、庚○○，庚○○再邀集戊○○，至雲林縣四湖鄉參天宮停車場與其會合，並於同日下午五時許在該停車場
    告知上開假冒刑警取得簽單之計劃，渠等五人即與丁○○等五人共同基於意圖為
    自己不法所有之犯意聯絡，與辛○○一同前往上開簽賭站，於同日下午六時三十
    分許辛○○、壬○○、庚○○先行進入，並由辛○○以四萬二千元向丙○○所僱
    用之會計甲○○（業經原審法院判處有期徒刑四月，緩刑三年確定）簽賭六合彩
    （共六注）後先行離開，壬○○亦以二千元向甲○○簽賭六合彩後離開，葉佐淦
    、謝添榮、戊○○即進入該簽賭站，丙○○之妻吳黃貞將渠等誤認為警察，即大
    喊「警察來了」，先行入內之庚○○亦表明警察之身分，現場之賭客聽聞後即起
    騷動，庚○○見狀即舉起預藏之玩具手槍（經鑑定認不具殺傷力）對準甲○○稱
    ：「不要動」，謝添榮亦將賭場之鐵門關上，以此脅迫之方法控制在場人之行動
    ，並命丙○○將傳真機、錄影機、錄影帶、六合彩簽單等物交出，至使甲○○、
    丙○○誤認確為警察未予抗拒，而交出六合彩簽單。渠等取得簽單後，即佯稱要
    現場一人提供身分資料予警方調查，俟丙○○入內拿取吳黃貞之國民身分證時，
    庚○○等人即將甲○○所開立之全部六合彩簽單取走（未取走傳真機、錄影機、
    錄影帶等物）離開現場。庚○○等人將強制取得之六合彩簽單於上開汽車旅館交
    給壬○○後，壬○○再將簽單交給丁○○，丁○○並交付十五萬元之酬勞予壬○○，而由壬○○取得七萬元，庚○○、葉佐淦、謝添榮、戊○○各取得二萬元。
    俟當晚香港六合彩開獎後，由己○○交由廖玊枝偽造「０２、１４、２７、２５
    、４３、２８、０８＊３６＊３１＊４９＊０５＊１９」之簽單（其中有「１４
    、２７、４９、０５、２８」等五個中獎號碼，四星簽中七十五支、三星簽中十
    五支，彩金約六百一十萬五千元），並於同日晚間九時在上開汽車旅館交給辛○○。嗣翌日上午九時許，辛○○至上開簽賭站持偽造之簽單向甲○○詐稱其中獎
    ，要求甲○○交付彩金，甲○○乃以簽單為警扣押，簽賭無效為由拒絕，辛○○
    乃再於同日十時許協同乙○○向甲○○索取彩金仍遭拒，嗣二人再協同己○○及
    其他二名不詳男子，前往索取彩金，足以生損害於丙○○、甲○○，因丙○○發
    覺有異，乃報警循線查獲上情而未遂，並扣得偽造之簽單一紙。
二、案經雲林縣警察局台西分局報告臺灣雲林地方法院檢察署檢察官偵查起訴。
      理      由
一、原審法院訊據被告辛○○、己○○、丁○○、癸○○、乙○○對於上開行使偽造
    私文書、詐欺取財未遂、僭行公務員職權等行為均坦承不諱，惟否認有何加重強
    盜罪之犯行，辯稱：渠等不認識庚○○等人，丁○○亦僅要求壬○○找人假冒警
    察去騙取簽單，不知道其中有人會帶槍去云云。經查：
（一）本件被告五人於原審審理中對於行使偽造私文書、詐欺取財未遂、僭行公務員
      職權之犯行均坦承不諱，核與另案被告戊○○於警、偵訊之供述、壬○○、庚○○、葉佐淦於警、偵訊之供述及原審法院審理中之證述相符，復據被害人丙○○、甲○○指訴歷歷，且有偽造之六合彩簽單一紙扣案可資佐證，被告五人
      此部分之犯行，事證明確，堪以認定，至己○○、癸○○於本院審理中翻異前
      詞辯稱冤枉云云，與其等於原審審理中所供情節不符，顯係事後卸責之詞，殊
      無足採。
（二）另起訴書雖認被告所為係觸犯刑法第三百零四條第一項之強制罪，然檢察官已
      到庭表示強制罪部分應包含於強盜罪犯行之內，是本件有爭執者，僅在於被告
      等人謀議取得六合彩簽單，並由壬○○、庚○○、葉佐淦、戊○○、謝添榮等
      人下手實施，其行為究構成詐欺取財或加重強盜或強制罪？茲分述如下：
甲、被告五人所謀議取得六合彩簽單之方法究為何：
（一）證人丙○○到庭證稱：辛○○於九十二年十一月六日依正常程序簽單，接著壬○○等也接著簽，辛○○出去後連同壬○○約有三、四個人進來，我太太就喊
      警察來了，其中穿紅色衣服的人拿一支槍並喊說不要動，拿走簽單；另外的人
      叫我去拿傳真機、錄影機、錄影帶，但是後來他們離開的時候只有拿走簽單而
      已，當時他們要走的時候有提到看是要報誰的名字到警察局，我就回答說要提
      供我太太的資料，後來我們進去拿身分證出來他們就跑了；當時有想要逃，但
      是他們把鐵門拉下來等語（見原審法院卷二第九四頁背面至九五頁背面），核
      與證人甲○○證稱：辛○○於九十二年十一月六日與一個女的及穿紅色衣服的
      人一起進來簽賭六合彩，簽完後辛○○先走，後來那個女的才走，後來老闆的
      太太就喊說警察來了，接著穿紅色衣服的人就說是警察，叫我們將桌上的簽單
      全部給他，因為當場還有其他賭客，他們一聽到是警察以為是真的警察，所以
      就要跑出去，結果穿紅色衣服的人就緊張的拿出槍來對準我，並喊說不要動；
      另外的人進來將鐵門拉下來，並將桌上的簽單拿走等語（見原審法院卷二第九
      八頁至第九九頁背面）相符。
（二）被告等人均自承確實有叫另案被告壬○○找人假冒警察向證人丙○○拿取簽單
      一事，而另案被告壬○○於偵查中供稱：九十二年十一月六日中午丁○○打電
      話叫我三點半去麥寮鄉一家華盛頓汽車旅館，我去八０二號房時，現場含丁○○在內有五個男的，還有辛○○；丁○○要我去找四個人來假裝是刑事組的人
      ，等辛○○去簽完注後，再進去搜括簽單及傳真單，但丁○○沒交待要收賭注
      ，我就連絡葉佐淦、謝添榮、張榮豐，戊○○是張榮豐的朋友，丁○○說要給
      我十五萬，我拿七萬，其餘的人一人發二萬；我和張榮豐說，丁○○說要進去
      用臨檢的名義唬他們，再搜括六合彩的簽單等語（見九二偵五００八號卷第二
      一至二三頁），另案被告庚○○於偵查中供稱：壬○○告訴我要去簽賭，叫我
      們假冒警察去把簽單拿出來（見九二偵五０二四號卷第十二至十三頁），復於
      原審法院證稱：壬○○叫我們進去賭場假冒警察，然後將簽單拿出來；我進去
      之後表明我是警察，剛開始是丙○○的太太喊說警察來了，所以賭客就因為慌
      張而亂竄，所以我就拿出槍枝表明我們是警察，叫他們坐下等語（見原審法院
      卷二第一二七頁背面至第一二九頁），核與另案被告葉佐淦於警訊中供稱：壬○○告訴我們以冒充警察的方法進去；我進去以後聽到組頭說警察來了，收起
      來；那時庚○○說你們都不要動，你們簽六合彩有人檢舉，我們來看一下，我
      們叫他們站在旁邊，我們就把簽單收一收，組頭就拜託我們不要送，然後庚○○就說有人檢舉你們做組頭，我們來看一下，我們在旁就把簽單、簿子、號碼
      單收一收拿走等語（見台西警刑字第０九二００二一四七二─二號警卷第三頁
      ），於偵查中供稱：壬○○有跟我們三人講如何進行這件事情的細節，有說冒
      用警察名義把簽單拿出來等語（見九二偵五０二四號卷第十五頁），於原審法
      院審理中復證稱：壬○○叫我們冒充警察人員去組頭家，然後將單據帶出來；
      門好像是最後進入的謝添榮關的；我們進去是說有人檢舉你們，他們是說他們
      沒有做的很大，拜託不要辦他們，只有桌上這些簽單而已，我們就說好，我們
      將這些東西帶走就好了，不要再做了等語（見原審法院卷二第一三六頁背面至
      第一四一頁背面）相符。
（三）被告五人於九十二年十一月七日告訴人報警後，即於同日下午遭警逮捕，並於
      翌日為檢察官聲請原審法院羈押禁見獲准，於九十三年一月十四日始經原審法
      院釋放，而另案被告壬○○、葉佐淦、庚○○等人係於九十二年十一月二十八
      日、二十九日本案被告遭羈押禁見之期間於警、偵訊為上開供述，是渠等上開
      供述及證人丙○○、甲○○所為之證述，應屬可採。又庚○○所攜帶之槍枝經
      鑑定結果，認係仿ＢＥＲＥＴＴＡ廠８４型半自動手槍製造之金屬玩具手槍，
      其槍管內具阻鐵，依現狀，無法供發射彈丸使用，認不具殺傷力，此有內政部
      警政署刑事警察局九十三年七月二十七日刑鑑字第０９３０１３６１０２號函
      附卷可稽。是被告丁○○等人計劃以四個人假冒警察之方式拿取丙○○之簽單
      ，並由壬○○聯絡葉佐淦、庚○○、戊○○、謝添榮等人於丙○○所開設之簽
      賭站假冒警察，期間庚○○並持玩具手槍命甲○○交付六合彩簽單，謝添榮並
      於進入賭場時拉下鐵門，最後渠等僅取走全部之六合彩簽單等情，堪以認定。
      至公訴人雖認另案被告庚○○等人尚取走現金五萬元及傳真機一部，然渠等僅
      取走六合彩簽單之事實，已據證人丙○○於原審法院證述綦詳，業如上述，此
      部分公訴人尚有誤會，附此敘明。
乙、另案被告庚○○等人之行為有無構成強盜罪：
（一）經查證人丙○○證稱：（是因為他們拿出槍枝才會害怕還是因為是警察？）都
      怕；當時當然有想要逃，但是他們把鐵門拉下來；（當時你、你太太及小姐都
      被控制住行動？）我太太（指吳黃貞）身體沒有被控制，但是還是出不去，那
      位小姐（指甲○○）的身體是被控制住了等語（見原審法院卷二第九五頁背面
      至第九六頁）；證人甲○○於偵查中證稱：那位警察就不知從那裡拿出一把槍
      出來比著我，叫我不要動（見九二偵四六八七號卷第九三頁）；於原審法院審
      理中證稱：因為當場還有其他賭客，他們一聽到是警察以為是真的警察，所以
      就要跑出去，結果穿紅色衣服的人就緊張的拿出槍來對準我，並喊說不要動；
      當時我們所有人的行動都被控制住等語（見原審法院卷）。是另案被告庚○○
      以玩具手槍冒充真槍，謝添榮將簽賭站鐵門拉下，使被害人誤以為是警察，以
      此方法壓抑被害人丙○○、甲○○之意思自由後，使被害人丙○○、甲○○處
      於誤以為是警察不敢抗拒之情形下，而交付六合彩簽單，應構成以脅迫使人行
      無義務之事犯行無誤。
（二）辯護意旨雖以：另案被告壬○○與庚○○等人係謀議以假冒警察之方式取得簽
      單，而被害人丙○○、甲○○亦誤認庚○○等人為警察，而陷於錯誤交付簽單
      ，根本沒有要反抗之意思，且警察執行勸務時，亦經常使用槍枝及強暴脅迫等
      方式致對方不能抗拒，繼而使歹徒就範，故並不能以庚○○等人是否有使用脅
      迫之方式認定渠等觸犯強盜罪嫌。然查：壬○○與庚○○等人雖係謀議以假警
      察之方式取得簽單，然謝添榮於冒充警察之情形下將簽賭站之鐵門拉下，加上
      庚○○係持假手槍冒充真槍對被害人丙○○、甲○○，被害人丙○○、甲○○
      ，庚○○等人在客觀上對於被害人之自由已有侵害行為，被害人丙○○亦因庚○○持槍心生畏懼而交付簽單，其行為應屬脅迫之手段，且客觀上已達於使人
      不敢抗拒之程度，而非單純之以和平方式騙取他人物。被害人丙○○雖無實際
      抗拒之行為，且無抗拒之意思，乃係心生畏懼而不敢進而抗拒所致，不得據此
      即認被害人未處於不能抗拒之狀態。另警察執行職務時，雖經常使用強暴脅迫
      等強制手段，然均有合法權源，而庚○○等人雖係以假冒警察之方式取得簽單
      ，然其所實施之方法實際上既已達於脅迫使人行無義務之事之程度，即應構成
      強制罪。
（三）按民間六合彩簽賭，係由賭客在空白紙張上（一式二聯），書立其姓名及簽賭
      之號碼，向組頭簽賭，則依習慣或特約均足以辨明係該賭客以所書寫數字為簽
      賭號碼與組頭對賭之簽單，依刑法第二百二十條第一項之規定，自應以私文書
      論。然查該簽單僅於中彩時作為中彩之依據，並無任何經濟價值，自難認係刑
      法強盜罪章之財物，故庚○○等人雖係以假冒警察之方式脅迫取得簽單，然其
      取得之簽單並非財物，自與強盜罪之構成要件不符，惟其所實施之方法實際上
      既已達於脅迫之程度使人交付簽單，應成立刑法第三百零四條第一項之強制罪
      。
丙、被告丁○○等人是否應對另案被告庚○○等人之行為共同負責：
（一）另案被告壬○○於偵查中供稱：我不知道張榮豐有帶槍，我是事後回來時，葉
      佐淦告訴我阿豐有帶槍，我才知道（見九二偵第五００八號卷第二三頁），於
      原審法院審理中證稱：我知道庚○○有手槍，但是我不知道他有沒有帶在身上
      等語（見原審法院卷二第一二二頁背面），核與庚○○於原審法院審理中證稱
      ：（你拿槍枝的事情除了你自己外，是否有他人知道？）沒有別人知道等語（
      見原審法院卷第一三０頁背面）相符，而本案被告五人中僅被告丁○○認識壬○○一人，庚○○、葉佐淦、戊○○、謝添榮等人未曾與被告五人謀面或交談
      過，業據庚○○、葉佐淦、戊○○、謝添榮供述在卷，是被告丁○○等人應未
      交待壬○○須攜槍前往簽賭站一節，堪以認定。
（二）按警察行使職權，為達成其法定任務，於執行職務時，依法均會採取必要之公
      權力措施，對人民行使強制力，其隨身亦會攜帶槍枝，此應為眾所週知之事，
      任何人對於警察執行職務於必要時可能會行強暴、脅迫等強制手段皆應有所認
      識，且無法確信其不發生。而被告丁○○等人雖未要求壬○○應攜槍前往，然
      其謀議以假冒警察之方式向丙○○拿取簽單，即應對於假冒警察之人可能會假
      藉行使公權力之名而行強暴脅迫等強制手段有所預見，今庚○○等人亦確實以
      脅迫之手段至使丙○○不敢抗拒而取得六合彩簽單，則此項事實之發生，即應
      為被告丁○○等人所得預見，且不違背其本意，且客觀上庚○○等亦下手實施
      脅迫之行為，又被告丁○○係交待壬○○找四人假冒警察拿取簽單，業如上述
      ，是被告等人即應與庚○○等人所實施之脅迫之行為共同負責。被告上開所辯
      ，應不足採。
（三）辯護意旨又以：被告丁○○等人原僅計劃以假冒警察之方式騙取簽單，未料另
      案被告庚○○等人卻以脅迫之行為取得簽單，渠等犯行已超越本案被告等人原
      先謀議計劃之範圍，依共同正犯之過剩理論，即難令被告等人就此部分負強盜
      之責。然被告等人於計劃以假冒警察之方式拿取簽單，即應得預見假警察可能
      會有強暴脅迫等行為發生，其卻仍交待壬○○找四人假冒警察拿取簽單，而任
  令庚○○假藉警察之名行使強暴之犯行，即應與渠等強暴行為共同負責，尚難
      以原先計劃係詐欺取財即認其對於庚○○等人行使脅迫手段取得簽單無預見之
      可能。
（四）綜上所述，被告辛○○、己○○、丁○○、癸○○、乙○○所辯上情，顯不可
      採。被告五人所犯前揭犯行，亦堪認定。
二、被告五人所犯罪名：
  (1)按民間六合彩簽賭，係由賭客在空白紙張上（一式二聯），書立其姓名及簽賭之
    號碼，向組頭簽賭，則依習慣或特約均足以辨明係該賭客以所書寫數字為簽賭號
    碼與組頭對賭之簽單，依刑法第二百二十條第一項之規定，自應以私文書論。
  (2)核被告辛○○、己○○、丁○○、癸○○、乙○○所為，均係犯刑法第一百五十
    八條第一項僭行公務員職權罪、第三百零四條第一項以脅迫使人行無義務之事罪
    、第二百十六條、第二百二十條第一項、第二百十條之行使偽造準私文書罪、第
    三百三十九條第三項、第一項之詐欺取財未遂罪。
  (3)被告五人偽造準私文書復持以行使，偽造準私文書之低度行為應為行使之高度行
    為所吸收，不另論罪。
  (4)被告五人就僭行公務員職權、強制罪、行使偽造準私文書、詐欺取財未遂罪間事
    前共謀，並推由另案被告庚○○、葉佐淦、戊○○、謝添榮下手實施僭行公務員
    職權及強制罪，由己○○交由壬○○偽造準私文書後，再由被告辛○○、乙○○
    向甲○○、丙○○持以行使並詐欺取財，就上開四罪間，顯有犯意聯絡及行為分
    擔，應以共同正犯論。
  (5)被告五人為達詐欺取財之目的，而僭行公務員行使職權罪，並強制罪，再行使偽
    造之簽單，其所犯上開罪行間，有方法結果之牽連關係，依刑法第五十五條後段
    之規定，應從較重之行使偽造準私文書罪處斷。
  (6)公訴人雖未引用刑法第一百五十八條第一項僭行公務員職權條文，惟於事實欄已
    明確記載假冒警察身分取走六合彩簽單之事實，本院自應予以審理。
  (7)被告辛○○曾於九十年七月九日因竊盜案件，經原審法院以九十年度港簡字第一
    一六號判處有期徒刑四月，並於九十年八月七日確定，於九十年八月二十二日易
    科罰金執行完畢；己○○曾於八十六年九月五日因賭博案件，經台灣基隆地方法
    院以八十六年度易字第七五一號判處有期徒刑五月，並於八十六年十月三日確定
    ，復因違反麻醉藥品管理條例案件，經台灣台北地方法院於八十七年三月二十七
    日以八十六年度訴字第二五九七號判處有期徒刑四月確定，上開二案件經台灣台
    北地方法院於八十八年二月二十四日以八十八年度聲字第一四０號裁定定應執行
    刑八月，於八十八年五月十八日易科罰金執行完畢，此有台灣高等法院被告全國
    前案紀錄表二份可查，二人於五年以內再犯本件有期徒刑以上之罪，均為累犯，
    應依刑法第四十七條之規定加重其刑。
三、原審法院因認被告等犯行事證明確予以論科固非無見，惟查該簽單僅於中彩時作
    為中彩之依據，並無任何經濟價值，自難認係刑法強盜罪章之財物，與強盜罪之
    構成要件不符，假冒警察身分取走六合彩簽單部分應係犯僭行公務員行使職權罪
    及強制罪，查原審疏未詳查，認係加重強盜罪，自有違誤，被告上訴意旨否認犯
    有強盜罪，指摘原判決不當，為有理由，是原判決既有可議，自應由本院將原判
    決撤銷改判。爰審酌被告五人不思循合法正當途徑獲得財富，竟運用智慧於不當
    之途，危害社會治安，被告丁○○、己○○策劃本件犯行，被告辛○○前往簽賭
    及索取彩金，三人參與本件犯行程度均較深，被告丁○○、己○○、癸○○於警
    、偵訊始終否認犯行，於原審法院審理時始坦承部分犯行，被告辛○○、乙○○
    於警、偵訊即坦承部分犯行，被告乙○○並配合檢察官偵查，犯後態度較佳等一
    切情狀，分別量處如主文所示之刑。癸○○、乙○○部分並諭知如易科罰金之折
    算標準。偽造之被告等人所有供犯罪所用之六合彩簽單一紙及共犯庚○○所有供
    本件強盜所用之玩具槍一把，均扣案於原審法院九十二年訴字第六八二號案件中
    ，應依刑法第三十八條第一項第二款之規定，宣告沒收。至扣案之行動電話四支
    ，非供本件犯罪之用，爰不宣告沒收，附此敘明。
四、公訴意旨另以：另案被告庚○○等結夥三人以上持手槍強盜被害人丙○○之財物
    ，此部分被告己○○等人亦涉及刑法第三百三十條第一項、第三百二十一條第一
    項第三、四款之結夥三人以上攜帶兇器之加重強盜罪。然查：庚○○所攜帶之槍
    枝經鑑定結果，不具殺傷力，此有內政部警政署刑事警察局九十三年七月二十七
    日刑鑑字第０９３０１３６１０２號函附卷可稽，業如上述，客觀上並不足以對
    人之生命、身體、安全構成威脅，是此部分不能證明被告犯有攜帶兇器強盜罪，
    又該簽單僅於中彩時作為中彩之依據，並無任何經濟價值，自難認係刑法強盜罪
    章之財物，與強盜罪之構成要件不符，已如前述，此外復查無其他積極證據足認
    被告確構成此部分之犯行，惟此部分與前開論罪科刑部分有裁判上一罪關係，爰
    不另為無罪之諭知，附此敘明。
據上論斷，應依刑事訴訟法第三百六十九條第一項前段、第三百六十四條、第二百九
十九條第一項前段、刑法第二十八條、第一百五十八條第一項、第三百零四條第一項
、第二百十六條、第二百二十條第一項、第二百十條、第三百三十九條第三項、第一
項、第五十五條後段、第四十七條、第四十一條第一項、第三十八條第一項第二款、
罰金罰鍰提高標準條例第一條前段、第二條，判決如主文。
本案經檢察官羅清溪到庭執行職務。
中    華    民    國      九十四      年      三     月      十五       日
  臺灣高等法院臺南分院刑事第三庭
                                      審判長法官  宋    明    蒼
                                            法官  楊    子    莊
                                            法官  陳    顯    榮
右正本證明與原本無異。
如不服本判決應於收受本判決後十日內向本院提出上訴書狀，其未敘述上訴理由者並
得於提起上訴後十日內向本院補提理由書狀（均須按他造、當事人之人數附繕本 )「
切勿逕送上級法院」。
                                      法院書記官  尤    乃    玉
中    華    民    國      九十四      年      三     月      十六       日
附錄法條：
刑法第一百五十八條：
冒充公務員而行使其職權者，處三年以下有期徒刑、拘役或五百元以下罰金。
刑法第二百十條：
偽造、變造私文書，足以生損害於公眾或他人者，處五年以下有期徒刑。
刑法第二百十六條：
行使第二百十條至第二百十五條之文書者，依偽造、變造文書或登載不實事項或使登
載不實事項之規定處斷。
刑法第二百二十條第一項：
在紙上或物品上之文字、符號、圖畫、照像，依習慣或特約，足以為表示其用意之證
明者，關於本章及本章以外各罪，以文書論。
刑法第三百三十九條：
意圖為自己或第三人不法之所有，以詐術使人將本人或第三人之物交付者，處五年以
下有期徒刑、拘役或科或併科一千元以下罰金。
以前項方法得財產上不法之利益或使第三人得之者，亦同。
前二項之未遂犯罰之。
刑法第三百零四條  (強制罪)
以強暴、脅迫使人行無義務之事或妨害人行使權利者，處三年以下有期刑、拘役或三
百元以下罰金。
前項之未遂犯罰之。
